【裁判字號】    89,訴,108
【裁判日期】    890425
【裁判案由】    違反毒品危害防制條例
【裁判全文】
臺灣基隆地方法院刑事判決                          八十九年度訴字第一八號
    公  訴  人  臺灣基隆地方法院檢察署檢察官
    被      告  甲○○
右列被告因違反毒品危害防制條例案件，經檢察官提起公訴（八十八年度偵字第六八
九四號），本院判決如左：
    主      文
甲○○無罪。
    理      由
一、公訴意旨略以：被告甲○○曾因違反麻醉藥品管理條例案件，經台灣台北地方法
    院判處有期徒刑六月確定，於民國（下同）八十五年一月十四日執行完畢，竟不
    知悔改，於八十八年十二月二日十九時許，在基隆市○○街六十五巷十四號一樓
    租賃處，轉讓第二級毒品安非他命予同案被告乙○○無償使用，嗣同案被告乙○
    ○於使用第二級毒品後，走出上址時，為警臨檢查獲其施用安非他命犯行，而循
    線查知上情，因認被告甲○○涉有毒品危害防制條例第八條第二項之轉讓第二級
    毒品罪嫌。
二、公訴人認被告涉有前揭罪嫌，係以被告甲○○與同案被告乙○○於警訊中之自白
    為其論斷，惟訊據被告堅決否認有何轉讓第二級毒品予同案被告乙○○之犯行，
    辯稱：查獲當時並未見到同案被告乙○○，根本不可能轉讓安非他命予乙○○施
    用，警訊筆錄之記載並不實在等語。
三、按犯罪事實應依證據認定之，無證據不得推定其犯罪事實；且被告之自白，不得
    作為有罪判決之惟一證據，仍應調查其他必要之證據，以察其是否與事實相符；
    又不能證明被告犯罪者，應諭知無罪之判決，刑事訴訟法第一百五十四條、第一
    百五十六條第二項、第三百零一條第一項分別定有明文。次按事實之認定，應憑
    證據，如未能發現相當證據，或證據不足以證明，自不能以推測或擬制之方法，
    為裁判基礎（最高法院四十年台上字第八十六號判例參照）。復按共同被告不利
    於己之陳述，固可採為其他共同被告犯罪之證據，惟此項不利之陳述，須無瑕疪
    可指，而就其他方面調查，又與事實相符，始得採為其他共同被告犯罪事實之認
    定（最高法院四十六年台上字第四一九號判例參照）。經查，被告甲○○於警訊
    時雖自白有取安非他命請同案被告乙○○共同施用乙節，惟嗣於偵訊及本院調查
    、審理時均堅決否認有轉讓安非他命予同案被告乙○○施用之情，並辯稱查獲當
    日並未見到乙○○等語，是其警訊中之自白已不無瑕疪；且同案被告乙○○於警
    訊時，除未表示其所施用之毒品安非他命係自被告甲○○無償轉讓而來外，於偵
    訊時亦否認有何收受被告甲○○所轉讓之安非他命，並於本院審理時證述查獲當
    日未在上址見到被告甲○○等語，業據同案被告乙○○迭於警訊、偵查及本院審
    理時陳述綦詳，則被告甲○○是否有轉讓第二級毒品予同案被告乙○○之犯行，
    已有可疑；參之查獲暨製作筆錄之警員即證人吳振融、呂國維到庭證述：「（問
    如何知悉轉讓毒品之事）做筆錄時，林承認毒品及器具都是他的，林說他自己和
    游一起吸用後，游才外出買便當」、「我並未前去現場搜索，我是根據游所說做
    筆錄，游說安非他命是林給他的，詳細情形記不太清楚」等語，除與渠等所載警
    訊筆錄內容部分相異外，亦無其他證據證明被告甲○○確有無償轉讓第二級毒品
    安非他命予同案被告乙○○施用之犯行，自不能僅憑被告或同案被告乙○○於警
    訊時有瑕疪之自白或指述，抑或事後得悉被告確有施用毒品之犯行（被告甲○○
    施用暨持有第一、二級毒品部分，業據本院於八十九年四月五日以八十九年度訴
  字第四三號判決判處應執行有期徒刑壹年），而遽以推斷被告甲○○即有轉讓毒
    品予同案被告乙○○之犯行存在。此外復查無其他積極證據足資證明被告有何轉
    讓第二級毒品安非他命之犯行，揆諸前揭判例意旨，自應為無罪之諭知，以昭平
    允。據上論斷，應依刑事訴訟法第三百零一條第一項，判決如主文。
本案經檢察官蔡和憲到庭執行職務
中      華      民      國      八十九      年      四    月  二十五    日
                                臺灣基隆地方法院刑事第三庭
                                    法      官  林  玉  珮
右正本證明與原本無異。
如不服本判決，應於判決送達後十日內向本院提出上訴狀( 應附繕本 )，上訴於臺灣
高等法院。
                                    書  記  官  曾  憲  熒
中      華      民      國      八十九       年     四    月   二十六   日


司法院資訊處製作；財團法人民間司法改革基金會備份。
